臺北高等行政法院裁定
110年度訴字第1280號
原      告  易建明                                      

被      告  教育部                                 
代  表  人  潘文忠（部長）

上列當事人間有關教育事務事件，原告不服教育部中央教師申訴
評議委員會中華民國109年6月15日再申訴評議決定，提起行政訴
訟，經高雄高等行政法院110年9月29日110年度訴字第147號裁定
移送前來，本院裁定如下：
    主  文
原告之訴駁回。
訴訟費用由原告負擔。
　　理  由
一、按行政訴訟法第4條第1項規定：　「人民因中央或地方機關
    之違法行政處分，認為損害其權利或法律上之利益，經依訴
    願法提起訴願而不服其決定，或提起訴願逾三個月不為決定
    ，或延長訴願決定期間逾二個月不為決定者，得向行政法院
    提起撤銷訴訟。」第107條第1項第10款規定：「原告之訴，
    有下列各款情形之一者，行政法院應以裁定駁回之。但其情
    形可以補正者，審判長應先定期間命補正：…十、起訴不合
    程式或不備其他要件。」又按「私立學校教師因學校具體措
    施認其權利或法律上利益受侵害，經循申訴、再申訴程序，
    而仍無法排除該教師所認之侵害結果時，自應依其私法契約
    之性質，循民事訴訟途徑請求救濟。」（最高行政法院110
    年度抗字第82號裁定意旨參照）由於中央教育主管機關的再
    申訴程序是對私立大學與其教師間之私權爭議，行使前置性
    或預防性之公法監督權，其行使結果認為私立大學的私權爭
    議處置並未違反教師法或相關公法規範，並未介入、調整或
    改變私立大學與教師間既有之私法處置現狀，再申訴決定既
    未於上開私法爭議事項之外，對私校教師的權益形成任何不
    利之法律效果，並不是行政處分，則私校教師對於只是救濟
    決定之再申訴決定提起行政訴訟，顯然不符行政訴訟法第4
    條第1項規定之撤銷訴訟要件，且造成對私法解決紛爭機制
    之干擾。私校教師雖得依申訴、再申訴程序尋求救濟，仍不
    得據以提起行政訴訟，自不得對屬救濟程序一環之再申訴決
    定提起行政訴訟。
二、查，原告原係○○學校財團法人○○科技大學（下稱○○科大）所
    屬○○○○研究所專任○○○，前經該校教評會以原告有行為時教
    師法第14條第1項第14款後段「違反聘約情節重大」之情形
    ，決議原告自107學年度不予續聘，○○科大並以108年7月9日
    ○科大人字第1080008382號函（下稱○○科大108年7月9日函）
    通知原告（高雄高等行政法院110訴字第147號卷第49-51頁
    ，下稱高高行卷）。原告不服，提起申訴，遭申訴駁回（高
    高行卷第110-113頁），復向被告提起再申訴，仍遭被告109
    年6月15日再申訴評議決定：「再申訴駁回」（下稱系爭再
    申訴決定）（本院卷第29-35頁）。○○科大將上開不續聘案
    函報被告，經被告109年4月28日臺教人（三）字第10900617
    69號函（下稱被告109年4月28日函）復同意照辦（高高行卷
    第125-126頁），再經○○科大以109年5月7日○科大人字第109
    0004356號函（下稱○○科大109年5月7日函）通知原告（高高
    行卷第127頁）。原告不服系爭再申訴決定、○○科大108年7
    月9日函及109年5月7日函，向高雄高等行政法院提起本件行
    政訴訟（高高行卷第11-13頁、第141頁）。關於原告對○○科
    大提起訴訟部分，前經高雄高等行政法院以110年6月28日11
    0年度訴字第147號裁定移送至臺灣臺南地方法院（高高行卷
    第341-344頁），原告不服，對該移送裁定提起抗告，經最
    高行政法院110年8月30日110年度抗字第227號裁定駁回其抗
    告確定（高高行卷第353-358頁）。另關於原告對被告提起
    行政訴訟，不服系爭再申訴決定部分，則經高雄高等行政法
    院110年9月29日110年度訴字第147號裁定移送至本院審理（
    本院卷第13-14頁）。經查，原告訴請撤銷被告之系爭再申
    訴決定固屬公法上爭議，本院有審判權、管轄權，惟從原告
    之再申訴書之記載，其係不服○○科大不續聘原告（參見再申
    訴卷第4-12頁），而系爭再申訴決定記載之原措施學校為○○
    科大（參見本院卷第29頁），足見系爭再申訴決定乃被告就
    「原告與○○科大間關於107學年度起不予續聘之私法上爭議
    」行使前置性或預防性之公法監督權，而被告之系爭再申訴
    決定駁回原告之再申訴，即未介入、調整或改變○○科大與原
    告間既有之私法處置現狀，而未於原私法爭議事項以外，復
    對原告權益形成任何不利之法律效果。則原告對只係救濟決
    定之系爭再申訴決定提起撤銷訴訟，顯然不符行政訴訟法第
    4條第1項規定之撤銷訴訟要件，係起訴不備訴訟要件，依同
    法第107條第1項第10款規定，其訴為不合法，且無從補正，
    本院應予裁定駁回。
三、據上論結，本件原告之訴為不合法，依行政訴訟法第107條
    第1項第10款、第104條、民事訴訟法第95條、第78條，裁定
    如主文。  
中　　華　　民　　國　　111 　年　　1 　　月　　28　　日
                    臺北高等行政法院第六庭
                              審判長法  官　 陳心弘
                          　        法  官　 高維駿
                                    法  官　 郭銘禮　
上為正本係照原本作成。
如不服本裁定，應於送達後10日內向本院提出抗告狀（須按他造
人數附繕本）。 
中　　華　　民　　國　　111 　年　　1 　　月　　28　　日
                                    書記官   林淑盈